臺灣高等法院刑事判決　　　　　　　　　　　　　九十一年度上易字第三一七五號
　　上　訴　人
　　即　被　告　甲○○　男　四.
右上訴人因被告違反商標法案件，不服臺灣士林地方法院九十一年度易字第四二五號
，中華民國九十一年十月十一日第一審判決（起訴案號：臺灣士林地方法院檢察署九
十一年度偵字第四三０五號、併辦案號：九十一年偵字第五九五七號），提起上訴，
本院判決如左：
    主  文
上訴駁回。
    事  實
一、甲○○曾於民國（下同）八十八年間因違反商標法案件，經臺灣士林地方法院八
    十八年士簡字第六八五號判決有期徒刑三月確定，於八十九年二月十七日易科罰
    金執行完畢；又於九十年間再違反商標法之罪，經臺灣士林地方法院八十九年士
    簡字第四一三號判決有期徒刑五月確定，於九十年四月十一日易科罰金執行完畢
    ，仍不知悔改，其明知附表一所示之商標圖樣，係附表一之專用權人等公司分別
    向我國經濟部中央標準局（嗣於八十八年一月二十六日改制為智慧財產局）申請
    註冊，而取得於附表一之專用期間指定使用於附表一所載之商品之商標專用權，
    現仍在專用期間內，甲○○竟意圖欺騙他人，於九十一年三月間某日起（起訴書
    誤載為九十年三月），以每件新台幣（下同）七、八百元遠低於真品市價之低價
    ，自綽號「阿輝」、「阿賢」「小陳」、「小李」、「小林」等姓名、年籍均不
    詳之成年男子，販入使用相同於上開商標之仿冒皮包、皮鞋、手錶、眼鏡、衛生
    紙盒、髮飾等同一商品，並基於概括之犯意，自九十一年三月初起至同年五月十
    四日晚間六時三十分許止，連續在臺北市○○路○段二八○巷口、忠誠路與士東
    路口等地，以每件三、四千元之售價，將仿冒商品售予不特定顧客牟利。嗣於九
    十一年三月二十八日晚間及同年五月十四日下午六時三十分許，先後在台北市○
    ○區○○路與士東路口及承德路七段二八○巷口，遭法務部調查局台北市調查處
    、台北市政府警察局北投分局等人員分別當場查獲，並分別扣得附表二、三所示
    仿冒附表一商標圖樣之商品、甲○○所有且供犯罪用之附表四之真品產品型錄，
    與非供犯罪用之通訊錄、估價單各乙冊。
二、案經法務部調查局台北市調查處移送臺灣士林地方法院檢察署檢察官偵查起訴及
    台北市政府警察局北投分局函請該署檢察官移送併辦。
    理  由
一、右揭犯罪事實，業據上訴人即被告甲○○坦承不諱（見原審卷第四十五頁至第四
    十六頁、第七十一頁至第七十五頁及本院九十一年十二月二十四日審判筆錄），
    核與告訴人即附表一所示之公司之代理人劉廷耀、賴文萍律師、張哲倫律師於偵
    查時及劉廷耀、蕭淑玲律師於原審審理時指訴情節相符（見偵字第四三０五號卷
    第七頁、第十五頁至第十六頁，偵字第五九五七號卷第十二頁，原審卷第三十八
    頁），而附表一商標圖樣之商標，係附表一專用權人公司向經濟部中央標準局申
    請註冊，經核准而取得指定使用於附表一專用商品之商標專用權，有經濟部中央
    標準局商標註冊證影本在卷為憑（見偵字第四三０五號卷第四十一頁、第四十五
    頁至第六十四頁，原審卷第五十二頁至第六十五頁），且被告所販賣之商品均係
    品質粗劣之仿冒品等情，亦有路易威登（ＬＶ）、香奈兒（ＣＨＡＮＥＬ）、Ｐ
    ＲＡＤＡ等商品產品鑑定報告書及劉廷耀出具之鑑定證明書在卷可參（見偵字第
    四三０五號卷第二十七頁至第三十頁、第九頁），並有如附表二、三所示之仿冒
    品扣案可資佐證（見原審卷第二十頁），而扣案之仿品上之商標圖樣，與附表所
    示專用權人之商標圖樣係屬相同，亦經勘驗明確，有勘驗筆錄在卷可稽（見原審
    卷第三十六頁）。是本件上開扣案如附表二、三所示之商品顯已仿冒告訴人享有
    如附表一之附圖之商標圖樣，而係於同一商品，使用相同於他人註冊商標之圖樣
    之商品，足與真品相混淆，顯見被告具有欺騙他人之意圖。被告雖辯稱，警方於
    搜索，未得其同意，搜索所得不能當證據云云。惟本件搜索票記明有效期間為九
    十一年三月二十八日十七時至三月二十九日二十二時止（見警聲搜卷第十三頁）
    ，當無非法搜索之問題，綜上所述，本件事證明確，被告犯行堪以認定。
二、按商標之作用，乃在表彰商標專用權人所生產、製造、加工、檢選、批售或經紀
    之商品，使一般消費者認識該商標之商品，並可藉此辨明商品之來源與信譽。故
    如所販賣商品之商標圖樣非原廠所製作，而係出於他人之仿冒者，若仿冒之商品
    ，足以使一般消費者產生混同或誤認時，雖然交易相對人因該仿冒商品之價格低
    廉而不致產生混淆，惟對於其餘購買該商標產品之廣大消費者及商標專用權人而
    言，仍會因行為人之販賣行為而產生被欺騙之感覺，是行為人販賣仿冒商品，縱
    購買之相對人於購買時明知係仿冒商品，仍屬意圖欺騙他人。查被告甲○○明知
    附表二、三所示之商品係意圖欺騙他人於同一商品使用相同於他人註冊商標圖樣
    之商品而販賣，核其所為，係犯商標法第六十三條之販賣仿冒商標商品罪。其意
    圖販賣而陳列仿冒商標商品之低度行為，為販賣仿冒商標商品之高度行為所吸收
    ，不另論罪。被告先後多次販賣仿冒商標商品之犯行，時間緊接，構成要件相同
    ，顯係基於概括犯意為之，應論以連續犯一罪，並依法加重其刑。又檢察官就犯
    罪事實一部起訴者，其效力及於全部，刑事訴訟法第二百六十七條定有明文，公
    訴人雖僅就被告於右述犯罪事實中之九十一年三月二十八日之查獲部分為起訴，
    未就被告於於九十一年五月十四日被查獲之犯行起訴，但未起訴部分與起訴部分
    有連續犯之裁判上一罪關係，前己敘明，未起訴部分應為起訴部分效力所及，本
    院自得併予審理。被告曾於八十八年間因違反商標法案件，經臺灣士林地方法院
    八十八年士簡字第六八五號判決有期徒刑三月確定，於八十九年二月十七日易科
    罰金執行完畢；又於九十年間再違反商標法之罪，經臺灣士林地方法院八十九年
    士簡字第四一三號判決有期徒刑五月確定，於九十年四月十一日易科罰金執行完
    畢，有台灣高等法院被告全國前案紀錄表及臺灣高等法院檢察署刑案紀錄簡覆表
    各乙紙在卷足憑，其前受有期徒刑之執行完畢後，五年以內再犯本件最重本刑為
    有期徒刑以上之罪，為累犯，應依刑法第四十七條之規定加重其刑，前述刑之加
    重，有二原因，依刑法第七十條規定，遞加之。
三、原審審酌被告前曾兩度因違反商標法而經法院判刑確定、竟未能記取教訓，復行
    再犯，且於九十一年三月二十八日遭查獲，猶未知悔改，復於同年五月十四日再
    遭查獲，本不宜輕縱，惟念及被告犯後於審理期間尚能坦承犯行，深知悔悟，並
    且向告訴代理人劉廷耀提供仿冒資訊，經警破獲其上手，著有成效，有台北市政
    府警察局北投分局所出具給被告之證明單附卷為憑，且經劉廷耀當庭表示願意原
    諒被告等情（有劉廷耀所出具之和解書在卷為憑），及被告犯罪之動機、目的、
    手段及以低價購入仿冒他人商標之商品，營取差額利得，其不正競爭所生危害消
    費者利益及工商企業之正常發展等所生危害等一切情狀，適用商標法第六十三條
    ，刑法第十一條、第五十六條、第四十七條，判處被告有期徒刑柒月。扣案附表
    二、三之仿冒附表一商標圖樣之商品，均係被告犯商標法第六十三條之罪所販賣
    之物，不問屬於被告與否，均依商標法第六十四條之規定諭知沒收；另附表四之
    真品產品型錄，為被告所有供犯罪所用之物，應依刑法第三十八條第一項第二款
    規定宣告沒收；至於扣案之通訊錄與估價單各乙冊，與本件犯罪並無直接關聯，
    尚非專供本件犯罪所用之物，不另為沒收之諭知，於理由中敘明，經核並無不合
    。
四、被告提起上訴，指原審量刑過重，請求依商標法第六十七條規定減輕其刑云云。
    惟商標法第六十七條係針對提供商品來源者得減輕賠償金額或免除之而為規定，
    屬民事賠償之問題，並無減輕刑責之規定，且被告前有二次違反商標法前科，經
    分別判處有期徒刑三月、五月確定，此次又連續二次被查獲，查獲數量龐大，原
    審量刑並無過重之情形，被告之上核無理由，應予駁回。
據上論斷，應依刑事訴訟法第三百六十八條，判決如主文。
本案經檢察官林炳雄到庭執行職務。
中    華    民    國      九十一  年       十二     月      三十一      日
                             臺灣高等法院刑事第二十二庭
                                 審判長法  官  許  正  順
                   法  官  吳      燦
                                       法  官  林  明  俊
右正本證明與原本無異。
不得上訴。
                                       書記官  蕭  進  忠
中    華    民    國      九十二  年       一       月        二        日
附錄本判決論罪科刑依據之法條：
商標法第六十三條：
  明知為前條商品而販賣、意圖販賣而陳列、輸出或輸入者，處一年以下有期徒刑、
  拘役或科或併科新臺幣五萬元以下罰金。
